---
output:
  word_document: default
  html_document: default
---
## Module 1:  Exercises

### Question 1:
J'essaie d'utiliser R comme calculatrice et je reçois une erreur. Pouvez-vous repérer mon erreur et mettre à jour le code?

(42-5/(88+6)



### Answer 1:

Mes parenthèses sont incorrectement spécifiées car j'ouvre deux jeux de parenthèses mais n'en ferme qu'un seul.
La bonne solution est probablement soit `(42-5) / (88 + 6)` soit `42- (5 / (88 + 6))`, selon ce que je voulais réellement faire
Le premier est probablement plus probable!

```{r}
(42-5)/(88+6)
```


### Question 2

Cette question utilisera le même ensemble de données sur les tremblements de terre du quiz, montrant la magnitude des tremblements de terre survenus dans l'océan autour des Fidji depuis 1964, ainsi que le nombre de stations différentes signalant le tremblement de terre. Cela a été chargé dans les sessions R comme une trame de données appelée `quakes`
### Question 2a
Écrire une commande pour déterminer le séisme de plus grande magnitude («mag») enregistré?

### Answer 2a

J'aurais besoin d'utiliser la commande `max`, puis de spécifier que je veux utiliser la colonne` mag` dans l'ensemble de données `quakes` en utilisant le nom du bloc de données` quakes` suivi d'un `$` suivi du nom de la colonne `mag`

```{r}
max(quakes$mag)

```

### Question 2b
Écrire une commande pour déterminer la plus petite profondeur (`profondeur`) sous la surface à laquelle un tremblement de terre a été enregistré?

### Answer 2b

J'aurais besoin d'utiliser la commande `min`, puis de spécifier que je veux utiliser la colonne` depth` dans l'ensemble de données `quakes` en utilisant le nom du bloc de données` quakes` suivi d'un `$` suivi du nom de la colonne `profondeur`

```{r}
min(quakes$mag)
```


### Question 2c
Je voudrais obtenir l'écart type de la colonne de magnitude du tremblement de terre à partir du jeu de données `tremblements de terre`. Voyez si vous pouvez trouver la fonction de l'écart type dans R (nous ne l'avons pas mentionné dans le classeur du cours jusqu'à présent), puis appliquez-la à la colonne appropriée

### Answer 2c

Après quelques recherches, j'espère que vous avez trouvé la fonction `sd`. Cela fonctionne de la même manière que nous l'avons vu avec `max` et` min`
```{r}
sd(quakes$mag)
```



### Question 3
J'utilise à nouveau les données `airquality` et je suis maintenant intéressé par la variable` Solar.R`. Je sais qu'il peut parfois y avoir des valeurs aberrantes très extrêmes pour cette variable, donc plutôt que de regarder le minimum et le maximum, je voudrais plutôt regarder le 5e centile et le 95e centile. Trouvez ces deux valeurs en utilisant la fonction `quantile`.


### Answer 3

Il y a quelques astuces à noter ici - tout d'abord, lorsque vous regardez la variable Solar.R, assurez-vous de remarquer qu'il y a des valeurs manquantes
```{r}
airquality$Solar.R
```

Ainsi, lorsque nous utilisons la fonction quantile, nous obtenons une erreur```{r,error=TRUE}
quantile(airquality$Solar.R)
```
Nous devons donc utiliser l'option `na.rm=TRUE`

```{r}
quantile(airquality$Solar.R,na.rm=T)
```

La sortie par défaut n'est pas non plus ce que nous voulons - la question demande le 5e centile et le 95e centile. nous devons utiliser l'option probs pour définir le quantile. nous pourrions écrire ceci une fois pour chaque centile comme ceci. Notez que nous devons spécifier le pourcentage sous forme décimale - c'est-à-dire 5% = 0,05:

```{r}
quantile(airquality$Solar.R,na.rm=T,probs=0.05)
quantile(airquality$Solar.R,na.rm=T,probs=0.95)
```

Mais une meilleure façon serait d'utiliser la fonction c () pour combiner 0,05 et 0,95 et demander les deux centiles dans une ligne.
```{r}
quantile(airquality$Solar.R,na.rm=T,probs=c(0.05,0.95))
```


### Question 4:
Une tâche dont je suis sûr que vous vous souvenez de l'école est de résoudre une équation quadratique en utilisant la formule $ x = \ frac {-b \ pm \ sqrt {b ^ 2-4ac}} {2a} $.
Écrivez du code R pour trouver les deux valeurs de x lorsque $ x ^ 2-9x + 19 = 0 $. Pour rappel, dans la formule de l'équation quadratique de cet exemple particulier, «a» serait 1; «b» serait -9 et «c» serait 19

### Answer 4

Je vais écrire ceci en termes généraux afin que si je voulais changer mon code pour une formule différente plus tard, alors je le pourrais. Cependant, je ne vous ai pas explicitement demandé de le faire, donc si vous branchez directement 1, -9 et 19 dans une formule, ce serait toujours bien.


Les supports sont incroyablement faciles à se tromper sur celui-ci. Soyez extrêmement prudent en déterminant où les placer! Ma solution ci-dessous a le nombre minimum de crochets nécessaires (en raison des règles BODMAS), mais il n'y a pas de mal à inclure des crochets supplémentaires, juste pour être sûr, si vous voulez vous assurer que l'ordre des opérations agit comme prévu.

Assurez-vous d'écrire `4 * a * c` pour les multiplier ensemble; R ne serait pas capable d'interpréter `4ac`.
R peut interpréter `-b` à condition que b soit un nombre. Mais écrire `-1 * b` ici est peut-être un peu plus explicite et plus clair.

```{r}

a<-1
b<--9
c<-19

((-1*b)+sqrt(b^2-4*a*c))/(2*a)
((-1*b)-sqrt(b^2-4*a*c))/(2*a)


```

Une astuce supplémentaire serait d'utiliser la fonction `c ()` pour remplacer l'opérateur $\pm$ car cela équivaut à dire "plus une fois" ou "moins une fois", nous pouvons donc fournir un vecteur de `-1 `et` 1` au code que nous écrivons afin que nous n'ayons à écrire qu'une seule ligne pour la partie principale de la solution.
```{r}

a<-1
b<--9
c<-19

x<-((-1*b)+c(1,-1)*sqrt(b^2-4*a*c))/(2*a)

x

```

Comme je suis sûr que vous l'avez appris à l'école, il est toujours bon de réintégrer ces chiffres dans l'équation pour voir si cela a du sens! L'enregistrement de mon objet en tant que x à l'étape précédente facilite cette opération.

```{r}

x^2 -(9*x) +19
```
Vous verrez ici que vous n'obtenez pas réellement de zéro pour le premier nombre. Malheureusement, R présentera parfois des erreurs d'arrondi. Rappelez-vous en notation scientifique que "3.552714e-15" est égal à "0.00000000000000355". Je pense donc que je suis heureux de conclure que ma formule est correcte!

