

## ggplot part 2 - Solutions

Assurez-vous que la bibliothèque ggplot2 est installée puis chargée correctement!

J'espère que vous avez enregistré les données et RMD dans le même dossier et créé un fichier de projet pour ce dossier. Si tel est le cas, le jeu de données BeanSurvey peut être lu sans modifier le code ci-dessous.

```{r}

library(ggplot2)
BeanSurvey<-read.csv("bean_survey.csv")

```



**Question 1: J'essaie de faire un histogramme des âges de l'agriculteur avec différents panneaux pour chaque village. Pouvez-vous identifier et corriger les erreurs dans mon code?**


ggplot(BeanSurvey,aes(x=AGEHH))+
  geom_hist(binwidth =5)+
    facet_wrap(VILLAGE)


** Answer

N'oubliez pas d'essayer de trouver les erreurs en exécutant le code et en vérifiant les messages. Il peut être très difficile de repérer l'erreur par magie en commençant par le code sans l'aide du message d'erreur!

Il y a eu deux erreurs:
Premièrement, la géométrie correcte devrait être `geom_histogram ()` plutôt que `geom_hist ()`. La saisie semi-automatique dans la fenêtre de code pourrait vous aider.
Deuxièmement, le tilda `~` manquait dans `facet_wrap ()` - rappelez-vous que cela est nécessaire dans facet_wrap avant le nom de la variable.

```{r}
ggplot(BeanSurvey,aes(x=AGEHH))+
  geom_histogram(binwidth =5)+
    facet_wrap(~VILLAGE)
```




**Question 2a: Je fais un barplot de prise de décision, par sexe du chef de ménage. Pouvez-vous modifier le code pour qu'il ressemble à l'exemple du cahier de travail avec les ménages dirigés par une femme en couleur 'violet'  et les ménages dirigés par un homme en 'orange'**

```{r}

ggplot(BeanSurvey,aes(y=DECISIONS))+
  geom_bar()

```


** Answer

Pour obtenir le tracé requis, nous devons effectuer deux modifications. Tout d'abord, nous devons définir l'esthétique de `fill` pour qu'elle soit basée sur la colonne` GENDERHH` à partir des données. Les barres ont deux sortes de couleurs que nous pouvons modifier - 'fill' pour la zone intérieure et 'colour' pour le contour. Si nous changions la 'couleur', les barres seraient toujours grises mais avec des contours rouges et bleus. Ce n'est pas ce que nous voulons! Nous voulons que la couleur de l'ombrage, le `fill` soient modifiés. Et parce que nous faisons varier la couleur en fonction d'une colonne à partir des données, nous la définissons dans l'esthétique et non dans la géométrie.

Pour utiliser les couleurs violette et orange, nous devons modifier l'esthétique du remplissage en utilisant la fonction correcte `scale_`. Parce que nous modifions manuellement l'esthétique de `fill`, la fonction que nous devons ajouter est` scale_fill_manual`. Dans cette fonction, nous avons deux couleurs que nous devons spécifier dans l'argument `values` car il y a deux valeurs pour` GENDERHH`, nous devons donc utiliser la fonction `c ()` pour rassembler ces couleurs.



```{r}

ggplot(BeanSurvey,aes(y=DECISIONS,fill=GENDERHH))+
  geom_bar()+
    scale_fill_manual(values=c("purple","orange"))

```


**Question 2b: En prenant le tracé que vous avez créé à la question 2a, apportez maintenant quelques modifications aux étiquettes: i) supprimez l'étiquette de l'axe y; ii) Changer l'étiquette de l'axe des x pour lire "Nombre d'agriculteurs"; iii) Ajouter un titre informatif**

** Answer

Je peux modifier l'étiquette de l'axe y afin qu'elle soit vide "" plutôt que de la "supprimer" - c'est un moyen plus simple de réaliser la même chose! Ainsi, mes trois étapes peuvent être effectuées dans la même fonction - `labs ()` et en appelant les étiquettes `y`,` x` et `title`.

En fonction de la résolution de mon écran, je pourrais rencontrer des problèmes avec mon titre qui sort de la page. C'est là qu'il peut être utile d'ajouter également un appel à la fonction `theme` et de réduire la taille du texte en utilisant` element_text () `. Une solution alternative pourrait être de diviser le titre en deux composants - un 'titre' et un 'sous-titre'.

```{r}
ggplot(BeanSurvey,aes(y=DECISIONS,fill=GENDERHH))+
  geom_bar() +
   scale_fill_manual(values = c("purple","orange"))+
    labs(y="", x="Number of Farmers",title="Barchart of Decision Making by Gender of Head") +
     theme(title = element_text(size=9))

```


**Question 3: Faites un diagramme de dispersion des quantités de haricots récoltées pendant les longues pluies par rapport à la quantité plantée de haricots pendant les longues pluies. Placez la quantité récoltée sur l'axe y et la quantité plantée sur l'axe x.**

** Answer

Ici, je dois identifier les colonnes correctes de l'ensemble de données, puis utiliser la géométrie ponctuelle pour créer le nuage de points.

```{r}
ggplot(BeanSurvey , aes(y=BEANSHARVESTED_LR,x=BEANSPLANTED_LR)) +
 geom_point() 

```

**Considérons maintenant comment montrer également comment les différents villages sont associés à cette relation.
Essayez deux options différentes:
a) Faites des points de couleurs différentes pour chaque village**

** Answer

L'essentiel ici est de comprendre que pour le symbole de traçage par défaut de `geom_point`, la manière de modifier la couleur est de «colour» plutôt que de `fill`. Donc, différemment du diagramme à barres de Q2, cette fois, je dois mapper l'esthétique `colour` à la colonne` VILLAGE`.


```{r}

ggplot(BeanSurvey , aes(y=BEANSHARVESTED_LR,x=BEANSPLANTED_LR,colour=VILLAGE)) +
 geom_point() 


```

**b) Mettez les deux villages dans des panneaux différents**

** Answer

```{r}
ggplot(BeanSurvey , aes(y=BEANSHARVESTED_LR,x=BEANSPLANTED_LR)) +
 geom_point() +
  facet_wrap(~VILLAGE)


```

Remember to use the tilde `~` before the `VILLAGE` when making the facet


**Considérez laquelle de ces deux parcelles montre la relation plus clairement. Prenez votre tracé préféré et rangez les étiquettes et les titres des axes..**

** Answer

Il y a des avantages et des inconvénients aux deux graphiques (et de nombreuses autres façons de modifier les graphiques, comme j'en ai parlé pendant le webinaire).
La 'bonne'graphe ici dépend exactement de ce que nous voulons mettre en évidence - les facettes montrent beaucoup plus clairement les modèles à l'intérieur du village, mais rendent plus difficile la comparaison entre les villages. Les couleurs vous permettent de comparer les villages plus facilement, mais rendent plus difficile la visualisation des résultats au sein de chaque village.

Nous pourrions bien sûr faire les deux! C'est ce que j'ai fait ici et j'ai ensuite utilisé des laboratoires pour étiqueter mes axes. Mais bien sûr, c'est plus ou moins la même présentation que l'utilisation des facettes, la couleur n'est principalement qu'un élément visuel bonus.

```{r}
ggplot(BeanSurvey , aes(y=BEANSHARVESTED_LR,x=BEANSPLANTED_LR,colour=VILLAGE)) +
 geom_point() +
  facet_wrap(~VILLAGE)+
  labs(x="Beans Planted in Long Rains (kg)",y="Beans Harvested in Long Rains (kg)",
  title="Beans Planted vs Beans Harvested",subtitle="Long Rains",colour="Village")


```


**Question 4a: Faites un graphique montrant comment la quantité de haricots récoltés pendant les longues pluies est liée au type de ménage (`HHTYPE`). Choisissez une géométrie sensible pour montrer cette relation.**

** Answer

Lorsque nous considérons le type de graphique à créer, nous devons toujours considérer le type de variable que nous avons. Dans ce cas, nous avons une variable numérique continue `BEANSHARVESTED_LR` et une variable catégorielle` HHTYPE`. Une graphe commune à faire ici pourrait être une boîte à moustaches. Cependant, cela serait en fait très trompeur en raison de la façon dont les données sont distribuées. Il y a très peu d'observations de ménages dans certains 'types' - seulement deux hommes célibataires et un seul 'autre'. Étant donné que les boîtes à moustaches fournissent un résumé des valeurs de chaque groupe, nous devons avoir suffisamment d'observations pour pouvoir former un résumé raisonnable et significatif. Lorsque vous n'avez que quelques observations par groupe, la meilleure option serait probablement d'utiliser une géométrie ponctuelle.

Dans ce cas, en particulier avec les valeurs nulles, de nombreux points se chevauchent, comme dans la dernière question du module précédent. Ainsi, un nuage de points jitter peut être préférable en utilisant geom_jitter.
Un meilleur tracé pourrait être possible en combinant ou en supprimant les petites catégories. Nous en apprendrons davantage la semaine prochaine!


```{r}
ggplot(BeanSurvey , aes(y=BEANSHARVESTED_LR,x=HHTYPE))+
geom_jitter(width=0.1)

```

**Question 4b: Quelle que soit l'intrigue que vous avez choisie pour la question 4a, vous avez peut-être constaté que, comme les étiquettes de la variable `HHTYPE` sont assez longues, le texte le long de l'axe s'est écrasé. Regardez dans les éléments qui peuvent être personnalisés dans `thème` et essayez de mieux ajuster ces étiquettes en diminuant la taille de la police ou en modifiant l'angle auquel les étiquettes sont alignées sur l'axe.**

** Answer

```{r}
ggplot(BeanSurvey , aes(y=BEANSHARVESTED_LR,x=HHTYPE))+
geom_jitter(width=0.1)+
   theme(axis.text.x = element_text(size=7,angle=15))

```

Dans la fonction `theme`, nous pouvons trouver le composant que nous voulons modifier, le texte de l'axe sur l'axe des x, puis utiliser` element_text` pour le rendre plus lisible. En utilisant l'angle, nous pouvons le régler à 90 degrés (vertical) ou à un léger angle, 10 à 15 degrés, ce qui pourrait fournir des moyens de rendre les étiquettes plus faciles à lire. Le simple fait de réduire la taille des étiquettes les rendra probablement trop petits pour être lus!


**Question 5: Faites un graphique montrant la relation entre le sexe du chef de ménage (`GENDERHH`), du village, (`VILLAGE`) et si le ménage vend ses haricots (`VENDRE`). Incluez de jolies couleurs, des étiquettes d'axe sensibles, un titre et utilisez l'un des thèmes intégrés personnalisés pour rendre l'intrigue agréable. Pensez également à augmenter la taille de la police pour certaines étiquettes afin qu'elles puissent être lues plus clairement.**

** Answer

Il y a de nombreuses façons que vous auriez pu choisir de faire un graphique ici! La façon dont j'ai procédé n'est qu'une option.

Avec ces trois variables, la question qui m'intéresse probablement le plus est celle de savoir si le sexe du chef de ménage et du village a une influence sur la probabilité que le ménage vend des haricots.
J'ai trois variables numériques, je vais donc créer des graphiques à barres. Je peux avoir une variable comme barres, une sur l'axe x et la troisième comme facette. Les barres devraient probablement représenter mon résultat: "ndre des haricots" Structurellement, il serait plus logique d'avoir des facettes pour le village et le sexe sur l'axe des x. Les ménages dirigés par des hommes et des femmes vivent dans un village, donc le regroupement de cette manière est plus logique et plus facile à comprendre que le regroupement des panneaux par sexe et le village sur l'axe des x.

J'aimerais bien que mes barres représentent des pourcentages plutôt que des fréquences, car j'ai un nombre inégal de ménages dirigés par des hommes et des femmes et j'aimerais les comparer. L'utilisation de "position = fill" dans la barre geom convertit les barres des décomptes en proportions.

Les étiquettes des axes sont pour une proportion - en utilisant `scale_y_continuous`, je peux changer cela en pourcentage en définissant les sauts et les étiquettes. Cela me permettra également de changer les pauses tous les 25%, ce qui est plus difficile à lire les valeurs comme comparées à la définition des pauses tous les 20%.


Je peux faire une autre astuce lors de l'attribution des couleurs - nous sommes plus intéressés par le% de vente de haricots. Et nous pouvons toujours déterminer le pourcentage de non-vente de haricots, car il totalisera 100%. Ainsi, lorsque je règle mes couleurs - si je règle une couleur manquante ou fausse pour le "groupe de haricots non vendus", l'intrigue devient un peu plus facile à lire car je vois juste les barres constituant le% de vente de haricots.

J'ai terminé en utilisant le thème `light` qui, à mon avis, est plutôt sympa, et en ajoutant quelques étiquettes.

```{r}

ggplot(BeanSurvey,aes(fill=SELLBEANS,x=GENDERHH))+
 geom_bar(position="fill",show.legend=FALSE) +
 scale_y_continuous(breaks=c(0,0.2,0.4,0.6,0.8,1),labels=c("0%","20%","40%","60%","80%","100%"))+
  scale_fill_manual(values=c(NA,"darkred"))+
   facet_wrap(~VILLAGE)+
    labs(y="% Selling Beans",title="Barplot of Bean Sales by Gender and Village",x="Gender")+
     theme_light()


```

