

## ggplot part 1 - Solutions

Assurez-vous que la bibliothèque ggplot2 est installée puis chargée correctement!

J'espère que vous avez enregistré les données et RMD dans le même dossier et créé un fichier de projet pour ce dossier. Si tel est le cas, le jeu de données BeanSurvey peut être lu sans modifier le code ci-dessous.

```{r}

library(ggplot2)
BeanSurvey<-read.csv("bean_survey.csv")

```



**Exercice 1. Remplacez chacune des instances de "ZZZ" du code ci-dessous pour produire un diagramme à barres montrant les fréquences de la variable de genre du chef de ménage `GENDERHH`**


ggplot(data=ZZZ, aes(x=ZZZ)) + 
  geom_ZZZ()


** Answer

```{r}

ggplot(data=BeanSurvey, aes(x=GENDERHH)) + 
  geom_bar()

```

Pour résoudre la question, nous devons remplacer trois ZZZ - d'abord par le nom des données `BeanSurvey` et ensuite par le nom de la variable dans le mappage` GENDERHH`. Faites très attention de les épeler exactement avec des lettres majuscules et minuscules.

Nous devons également définir le bon geom_ - dans ce cas, pour afficher un graphique à barres des fréquences, nous utilisons `geom_bar`



**Exercice 2. Identifiez et corrigez les erreurs dans ce code pour produire une boîte à moustaches de l'âge du chef de ménage par village**


ggplot2(data = BEANSURVEY,  aes(x = AgeHH, y = Village) 
  geom_box()


** Answer

```{r}
ggplot(data = BeanSurvey,  aes(x = AGEHH, y = VILLAGE)) +
  geom_boxplot()
```

Il y a beaucoup d'erreurs!:
* Il n'y a pas de `+` à la fin de la première ligne
* Dans la deuxième ligne, il y a deux crochets ouverts mais un seul est fermé
* La fonction est `ggplot` et non` ggplot2`
* Les données ont été saisies avec la casse incorrecte - `BeanSurvey` et non` BeanSurvey`
* Les variables ont été saisies avec des cas incorrects. «AGEHH» et non «AgeHH»; `VILLAGE` pas` Village`
* La fonction correcte est `geom_boxplot ()`


**Exercice 3. Produisez un histogramme de la superficie des terres. Réglez les bacs de sorte que chaque bac couvre une plage de 1 acre**

** Answer

We first need to convert the question into the different ggplot elements:
data-> BeanSurvey
aesthetics->x->LANDAREA
geom->histogram

```{r}

ggplot(data=BeanSurvey,aes(x=LANDAREA))+
  geom_histogram()

```
Une fois que nous avons cela, nous pouvons penser à modifier pour ne couvrir que 1 acre par bac. Nous devons trouver l'option `binwidth` à partir de la fonction geom_histogram.

```{r}
ggplot(data=BeanSurvey,aes(x=LANDAREA))+
  geom_histogram(binwidth = 1)
```



**Exercice 4. Faites un nuage de points montrant le nombre d'adultes sur l'axe des x par rapport au nombre d'enfants sur l'axe des y. Pouvez-vous voir les limites de cette grap?**

** Answer 

data-> BeanSurvey
aesthetics->x->CHILDREN
aesthetics->y->ADULTS
geom->point

```{r}
ggplot(data=BeanSurvey,aes(x=ADULTS,y=CHILDREN))+
  geom_point()
```
Une limitation ici est que nous avons beaucoup d'observations qui se chevauchent. par exemple. beaucoup de personnes dans nos données ont 2 adultes et 3 enfants. Mais nous ne voyons qu'un seul point. Cela pourrait être un cas où nous pourrions vouloir faire le graphe de jitter à ce lieu.


```{r}
ggplot(data=BeanSurvey,aes(x=ADULTS,y=CHILDREN))+
  geom_jitter(width=0.1,height=0.1)
```
La largeur et la hauteur contrôlent à quelle distance du centre les points sont autorisés à mouvementer.
